# 审计 2017 年发现 2016 年应付职工薪酬少计提调整分录可以借管理费用贷应付职工薪酬吗？

提问人：2018yan 林林 时间：2018-05-07 08:06:57
2016 年审计没有发现

回答人：chenyiwei
看其影响是否属于重大前期差错；并考虑该笔款项截至 2017 年末是否已经实际支付完毕。